【裁判字號】    90,重訴,47
【裁判日期】    920408
【裁判案由】    殺人等
【裁判全文】
臺灣高雄地方法院刑事判決                            九十年度重訴字第四七號
    公  訴  人  臺灣高雄地方法院檢察署檢察官
    被      告  乙○○
    指定辯護人  甲○公設辯護人  丙○○
右列被告因殺人案件，經檢察官提起公訴（九十年度偵字第五六六九號），甲○判決
如左：
    主  文
乙○○殺人，處有期徒刑拾貳年，並免其刑之全部之執行。
    事  實
一、乙○○於民國七十七年一月三十日凌晨三時十分許，在美國紐約市曼哈頓區○○
    ○○街五一八號「十─十八」俱樂部，因細故與陸凱慶發生爭執，爭執中陸凱慶
    持啤酒瓶砸乙○○頭部，乙○○遂基於殺人之犯意，向其不詳姓名年籍之朋友，
    借用未經美國主管機關許可持有之零點二五口徑制式手槍一把，連續朝陸凱慶左
    胸部及腹部射擊七發子彈，陸凱慶隨即因脾臟、胰臟、胃、腸均受重創而倒地，
    經緊急送醫救治後，仍於七十七年二月十六日十六時許不治死亡。乙○○則棄械
    逃亡後，於七十七年九月間遭美國警方逮捕，隨即遭羈押，並於同月三十日由紐
    約郡地方檢察署提起公訴，經紐約州最高法院以一級殺人罪及一級違法使用槍械
    罪，合併判處有期徒刑六年至十八年確定後，入監服刑至八十九年九月二十七日
    ，始獲假釋出獄，旋遭驅逐出境返回我國。
二、案經內政部警政署航空警察局移送臺灣高雄地方法院檢察署檢察官偵查起訴。
    理  由
一、訊據被告乙○○對右揭犯罪事實均坦承不諱，並有美國司法部移民局及美國紐約
    市政府緩刑監護局所提供被告前揭犯罪之刑事調查報告書、判決、刑事執行、假
    釋證明等資料在卷可資佐證，足認被告自白與事實相符，是本件事證明確，被告
    犯行洵堪認定，應依法加以論科。
二、按於中華民國人民在中華民國領域外犯刑法第五條、第六條以外之罪，而其最輕
    本刑為三年以上有期徒刑者，適用之，刑法第七條前段定有明文，而刑法第二百
    七十一條第一項之殺人罪，最輕法定本刑為十年以上有期徒刑，是核被告所為，
    係犯刑法第二百七十一條第一項之殺人既遂罪。爰審酌被告之犯罪動機、目的、
    手段，與生活狀況、品行、智識程度，其僅因細故即持槍殺被害人陸凱慶，犯罪
    情節非微，暨其犯後坦承犯行，態度尚稱良好等一切情狀，量處如主文所示之刑
  ，以示儆懲。末按同一行為經外國確定裁判，並在外國已受刑之全部或一部執行
    者，得免其刑之全部或一部之執行，刑法第九條定有明文，本件被告已於美國合
    併服刑十二年，有前揭刑事執行及假釋證明等資料可按，甲○因認無再入監執行
    之必要，爰依法免其刑之全部之執行。
三、至公訴意旨雖認被告另涉犯槍砲彈藥刀械管制條例第七條第四項之無故持有手槍
    罪，惟按行為後法律有變更者，適用裁判時之法律。但裁判前之法律有利於行為
    人者，適用最有利於行為人之法律，刑法第二條第一項定有明文。本件被告行為
    後，槍砲彈藥刀械管制條例已於八十六年十一月十一日修正，八十六年十一月二
    十四日經總統公布，同年十一月二十六日生效。其中將修正前槍砲彈藥刀械管制
    條例第七條第四項未經許可無故持有手槍罪，法定刑由「一年以上七年以下有期
    徒刑」大幅提高為「五年以上有期徒刑，併科新臺幣一千萬元以下罰金」，自以
    修正前槍砲彈藥刀械管制條例第七條第四項規定有利於被告，故依刑法第二條第
    一項後段規定，本件原應適用八十六年十一月二十六日修正前槍砲彈藥刀械管制
    條例第七條第四項規定處斷，然因八十六年十一月二十六日修正前槍砲彈藥刀械
    管制條例第七條第四項無故持有手槍罪，最輕法定本僅為一年以上有期徒刑，而
    本件行為地復非我國領域，故依刑法第七條前段規定，自不得適用我國刑法予以
    論罪科刑，茲因認此部分倘成立犯罪，與前揭論罪刑科之部分，有裁判上一罪關
    係，爰不另為無罪之諭知，附此敘明。
據上論斷，應依刑事訴訟法第二百九十九條第一項前段，刑法第十一條前段、第二條
第一項後段、第二百七十一條第一項、第七條前段、第九條，判決如主文。
本案經檢察官李靜文到庭執行職務。
中      華      民      國    九十二    年      四      月      八      日
                                臺灣高雄地方法院刑事第五庭
                                  審判長法  官    吳永宋
                                        法  官    陳淑卿
                                        法  官    劉傑民
右正本證明與原本無異。
如不服本判決，應於判決送達後十日內，向甲○提出上訴狀。
                                        書記官    林秀珍
中      華      民      國    九十二    年      四      月      八      日


司法院資訊處製作；財團法人民間司法改革基金會備份。
